【裁判字號】    97,消債更,475
【裁判日期】    970909
【裁判案由】    更生事件
【裁判全文】
臺灣臺北地方法院民事裁定           97年度消債更字第475號
聲  請  人
即債務人    甲○○原名寧孝倫.
                        1號3.
代  理  人  林孜俞律師
上列當事人因消費者債務清理事件聲請更生，本院裁定如下：
    主  文
聲請駁回。
聲請費用由聲請人負擔。
    理  由
一、按債務人對於金融機構因消費借貸、自用住宅借款、信用卡
    或現金卡契約而負債務，在聲請更生或清算前，應提出債權
    人清冊，以書面向最大債權金融機構請求協商債務清償方案
    並表明共同協商之意旨，消費者債務清理條例第151條第1項
    定有明文。又聲請更生或清算不合程式或不備其他要件者，
    法院應以裁定駁回之，但其情形可以補正者，法院應定期間
    先命補正，復為同條例第8條所明定。
二、本件聲請人即債務人向本院聲請更生，雖主張：債務人每月
    薪資遭債權人華南銀行行使抵銷權及聲請強制執行（本院97
    年度執字第45601號），致其有不能清償債務之虞，前已提
    出債權人清冊，於民國97年5月15日發函向最大債權金融機
    構台新國際商業銀行（下稱台新銀行）請求共同協商債務清
    償方案而不成立，且其無擔保或無優先權之債務總額未逾新
    臺幣1,200萬元，復未經法院裁定開始清算程序或宣告破產
    云云。經查：債務人因有對於金融機構因消費借貸、自用住
    宅借款、信用卡或現金卡契約而負債務，且曾發函向最大債
    權金融機構台新銀行請求共同協商債務清償方案，有聲請人
    提出上開函件影本1件可稽，該函並經台新銀行陳明於97年5
    月16日收受。
三、惟查，台新銀行於97年5月16日收受上開函件後，於同年5月
    19日發函通知聲請人補齊前置協商申請書、身分證正反面影
    本、財產及收入狀況說明書等相關必要文件，惟聲請人均未
    向台新銀行補正，台新銀行遂於同年5月27日、6月8日以「
    申請文件不符規定」為由退件，並函請聲請人備齊必要文件
    後再重新提出申請等情，業經本院依消費者債務清理條例第
    9條第1項之規定，依職權向台新銀行查明上情屬實，並有該
    行提出之「台灣郵政網路郵局掛號信函投遞成功明細」，及
    聲請人提出之「前置協商退件通知函」影本各一件存卷足憑
    。查聲請人並非無從提出上開待補齊之文件，然其卻怠於補
    齊該文件予台新銀行，難認其有聲請協商之真意，故其申請
    既經台新銀行以「申請文件不符規定」為由退件，應視同未
    申請，並非協商不成立，自亦無消費者債務清理條例第153
    條：「自債務人提出協商請求之翌日起逾30日不開始協商，
    得逕向法院聲請更生」規定之適用。是聲請人提起本件聲請
    並未遵循同條例第151條第1項之規定與全體金融機構債權人
    先行債務協商之機制，且上開欠缺又屬無從補正，依上說明
    ，自應駁回其更生之聲請，爰裁定如主文。
中    華    民    國    97    年    9     月    9     日
              民事第八庭    法      官  陳靜茹
上為正本係照原本作成
如不服本裁定，應於裁定送達後10日內，以書狀向本院提出抗告
，並繳納抗告費新臺幣1千元
中    華    民    國    97    年    9     月    9     日
                            書  記  官  林桂玉


司法院資訊處製作；財團法人民間司法改革基金會備份。
